【裁判字號】    89,上易,1310
【裁判日期】    890608
【裁判案由】    傷害
【裁判全文】
臺灣高等法院刑事判決                          八十九年度上易字第一三一號
    上  訴  人
    即  被  告  甲○○
右上訴人因傷害案件，不服臺灣臺北地方法院八十八年度易字第二九三六號，中華民
國八十九年三月三日第一審判決（起訴案號：臺灣臺北地方法院檢察署八十八年度偵
緝字第七三四號）提起上訴，本院判決如左：
    主  文
上訴駁回。
    事  實
一、甲○○於民國八十六年間因違反麻醉藥品管理條例案件，經台灣宜蘭地方法院判
    處有期徒刑六月確定，於同年十二月十六日執行完畢。其於八十七年八月二十八
    日凌晨五時許，駕駛懸掛車號ＩＵ－三七五０號車牌之藍色廂型車，行經台北縣
    北宜公路三十二公里處，因不慎擦撞丙○○所駕駛車號Ｐ九－八九八五號自小客
    車，不僅未停車處理，反而加速逃逸，為丙○○追趕攔下後，竟基於傷害之犯意
    ，持類似螺絲起子之工具毆打丙○○，致丙○○受有左臂裂傷一點八乘零點五公
分、左肩擦傷二乘一公分等傷害。
二、案經丙○○訴由台北縣警察局新店分局報請台灣台北地方法院檢察署檢察官偵查
    起訴。
    理  由
一、訊據上訴人即被告甲○○雖供承ＩＵ－三七五０號車牌係其所有小貨車之車牌，
    惟矢口否認上開犯行，辯稱：伊向乙○○購買ＩＵ－三七五０號小貨車後，於八
    十六年七月間，因車子故障，將該車開至台北工作而停在虎林街之後，即未再使
    用，後來乙○○打電話詢問是否開車肇事，伊始發現車牌遭竊，當日並未駕車行
    駛北宜公路，並未與告訴人發生擦撞及毆打告訴人云云。惟查：
（一）查ＩＵ－三七五０號汽車，係小型貨車，為框型小貨車，原為乙○○所有，嗣
      賣予被告，惟未辦理車主變更登記等情，業據本院向宜蘭監理站調閱該車之車
      籍資料審核無誤，並據證人乙○○及被告供陳明確。本件八十七年八月二十八
      日發生事故時，該車屬被告所有，亦據被告坦承在卷。
（二）告訴人丙○○於前開時地駕車，被懸掛車號ＩＵ－三七五０號車牌藍色廂型車
      擦撞，嗣其追趕攔下後，該廂型車駕駛竟下車將其毆打成傷等情，已據告訴人
      於警訊、偵查、原審及本院調查中指訴歷歷，並有告訴人於案發後立即記錄之
      筆記、台北縣警察局新店分局坪林分駐所八十七年八月二十八日工作紀錄簿、
      驗傷診斷書等影本各一紙、Ｐ九－八九八五號自小客車受損照片六張、車籍作
      業系統－查詢認可資料一紙等附卷可稽。
（三）查證人乙○○於本院調查中提出該小貨車之照片二紙，並經被告確認確係其原
      有之車輛之照片無訛，雖告訴人當庭稱當日與其發生事故之車輛，並非如照片
      所示之小貨車，而係藍色廂型車，惟告訴人仍堅指當時係清晨五點多，因係八
      月份，天已亮，視線清楚，故其除記下車牌號碼，並確認係藍色廂型車，不是
      小貨車，惟駕駛確係被告，於本院調查、審理中均當庭指認確認被告即係當日
      駕駛懸掛ＩＵ－三七五０號車牌廂型車，將其毆傷之人。
（四）雖被告陳稱伊於八十六年七或八月將小貨車放在台北市○○街，即未再過問，
      至本案發生後，始知車牌被竊云云。惟查其車牌申報失竊日期為八十七年十一
      月二日，在本件事故發生之後，故不足採信為有利於被告之認定，而被告所稱
      車牌被竊一節，除其所陳外，並無任何證據足證為真實。
（五）告訴人於本院調查中稱：「發生事故時，我去報案，警察查出他的行動電話，
      並打給被告，第一通打通，被告接聽後，立刻掛掉，第二通就打不通了。」「
      當天就於事發後製作筆錄，當天找到乙○○，他說車子賣了，並由他那裡得知
      被告的電話，而由坪林派出所打電話給被告。」（見本院八十九年四月二十七
      日訊問筆錄）於審理中亦為如此之指稱。另查證人乙○○於本院調查中稱：「
      八十七年八月二十八日凌晨我在家，警察打電話來，我說該車我已賣給被告，
      並提供被告行動電話給警方，並一直打給被告，均找不到他，他家也說他都未
      回去，我打他行動電話亦未聯絡上。」（見本院八十九年五月十八日訊問筆錄
      ）告訴人所陳情況，核與證人所述相符，堪信告訴人所陳為真實可採。
（六）另查被告住宜蘭縣，而其於本件八十七年八月二十八日事發時期在桃園縣工作
      ，是其駕車行駛北宜公路，亦屬事理之常。
（七）查告訴人與被告素不相識，應無誣攀被告之可能，而依告訴人之指訴情節，本
      院認其指訴為可採，被告否認犯罪，係卸責之詞，不足採信。是本件應足認被
      告因所有之小貨車故障棄置不用，而將ＩＵ－三七五０號車牌取下，懸掛於來
      源不明之藍色廂型車，當日駕駛該廂型車與告訴人發生擦撞，進而毆傷告訴人
      ，本件被告前開傷害犯行，事證明確，足以認定。至藍色廂型車來源如何，因
      被告否認一切，故無從查證審認，然因與本件傷害犯行無關，故於本案無深究
      之必要，附此敘明。
二、核被告所為，係犯刑法第二百七十七條第一項之傷害罪。其於民國八十六年間因
    違反麻醉藥品管理條例案件，經台灣宜蘭地方法院判處有期徒刑六月確定，於同
    年十二月十六日執行完畢，有台灣高等法院檢察署刑案紀錄簡覆表及本院被告全
    國前案紀錄表附卷可稽，其受有期徒刑之執行完畢後，五年以內再犯本件有期徒
    刑以上之罪，為累犯，應依刑法第四十七條之規定，加重其刑。
三、原審以被告罪證明確，適用刑法第二百七十七條第一項、第四十七條、第四十一
    條，罰金罰鍰提高標準條例第一條前段、第二條之規定，並審酌被告於駕車肇事
    後逃逸，為告訴人攔下後，竟持器械毆打告訴人成傷，犯罪後又逃避刑事訴追，
    於偵查中及原審法院調查時均經通緝始到案受審，並飾詞推卸刑責，不知反省悔
    悟，及其犯罪之目的、品行、所生危害等一切情狀，量處有期徒刑四月，並諭知
    易科罰金之折算標準。經核認事用法及量刑均無不合，被告上訴猶執陳詞否認犯
    罪，為無理由，應予駁回。
據上論斷，應依刑事訴訟法第三百六十八條，判決如主文。
本案經檢察官李金定到庭執行職務。
中      華      民      國    八十九    年      六      月      八      日
                              臺灣高等法院刑事第十四庭
                                  審判長法  官  陳  祐  輔
                                        法  官  陳  國  文
                                        法  官  蔡  國  在
右正本證明與原本無異。
不得上訴。
                                        書記官  丁  華  平
中      華      民      國    八十九    年      六      月     十二     日
附錄：本判決論罪科刑法條全文
刑法第二百七十七條第一項：
傷害人之身體或健康者，處三年以下有期徒刑，拘役或一千元以下罰金。


司法院資訊處製作；財團法人民間司法改革基金會備份。
